臺灣臺中地方法院刑事判決　　　　　　　　　　　　　九十年度訴字第二六三八號
　　公　訴　人　臺灣臺中地方法院檢察署檢察官
　　被　　　告　己○○
　　選任辯護人　陳武璋
　　被　　　告　壬○○
右列被告因偽造有價證券等案件，經檢察官提起公訴（九十年度偵字第一一六二二號
），本院判決如左：
    主  文
己○○、壬○○均無罪。
    理  由
一、公訴意旨略以：
（一）同案被告丙○○（尚在審理中）、被告壬○○及不詳名字年籍之蕭姓成年男子
      （下稱蕭姓男子）共同基於意圖為自己不法所有及行使偽造信用卡、私文書之
      概括犯意聯絡，於民國九十年六月二十七日凌晨二時十分許，由被告丙○○、
      壬○○分駛二部貨車，被告丙○○並搭載蕭姓男子，三人同至位在臺中縣龍井
      鄉○○路○段八八號之癸○○○○（下稱癸○○○○）詐購高級柴油，並由丙○○持來路不明之偽造信用卡三張（卡號0000000000000000
      號、0000000000000000號及00000000000000
      00號），而蕭姓男子持來路不明之偽造信用卡一張（卡號00000000
      00000000號）陸續刷卡付帳。隨即，再由被告丙○○於癸○○○○商
      家之簽帳單五紙上，偽簽「鄭勝中」署名五枚；蕭姓男子則在簽帳單二紙上，
      偽簽「陳玉鋒」署名二枚，連續作成不實簽帳單之偽造私文書七紙，持交癸○○○○人員即證人乙○○以為行使，足生損害於鄭勝中、陳玉鋒及癸○○○○
      。總計向癸○○○○詐欺取得高級柴油市值新臺幣（下同）八萬五千六百六十
      元。
（二）被告丙○○、壬○○及蕭姓男子另夥同被告己○○，共同基於意圖為自己不法
      所有及行使偽造信用卡、私文書之犯意聯絡，由被告丙○○與蕭姓男子共乘一
      部汽車，被告己○○駕駛向兄長借得之車號ＭＱ─０五五二號自用小貨車，於
      同年月二十九日零時五十分許，一起至位在臺中縣龍井鄉○○路○段十五號之
      子○○○○站（下稱子○○○○站）詐購高級柴油，被告丙○○持來路不明之
      偽造信用卡一張（卡號0000000000000000號）預先刷卡五萬
      元付帳，並在子○○○○站商家之簽帳單二紙上，偽簽「李月發」署名二枚，
      作成不實簽帳單之偽造私文書二紙，持交子○○○○站人員即證人丁○○以為
      行使便離去，足生損害於李月發及子○○○○站，並向子○○○○站詐欺取得
      高級柴油市值二萬九千五百一十八萬元（起訴書誤為一萬五千五百七十三元）
      ，得手後，被告己○○即駕車駛離現場。被告丙○○復通知被告壬○○駕駛被
      告己○○向友人借得之車號ＭＰ─八八一０號自用小貨車前去該子○○○○站
      載油，然於同日凌晨二時許（起訴書誤為五時許），因癸○○○○人員即證人
      乙○○趕赴子○○○○站通知而事發，被告壬○○遂匆忙逃離現場。嗣於同日
      八時三十分許，丙○○通知己○○至臺中縣子○○○○站領回其所借之ＭＰ─
      八八一０號自用小貨車，而被告己○○依指示前往時，為警當場查獲。
（三）綜上，因認被告己○○、壬○○涉犯刑法第二百零一條之一第二項之行使偽造
      信用卡、第二百十六條、第二百十條之行使偽造私文書、第三百三十九條第一
      項之詐欺取財及第三百三十九條第三項、第一項之詐欺取財未遂罪嫌。
二、按犯罪事實應依證據認定之，無證據不得推定其犯罪事實；不能證明被告犯罪者
    ，應諭知無罪之判決，刑事訴訟法第一百五十四條、第三百零一條第一項分別定
    有明文。又認定不利於被告之事實，須依積極證據，苟積極證據不足為不利於被
    告事實之認定時，即應為有利於被告之認定，更不必有何有利之證據；認定犯罪
    事實所憑之證據，雖不以直接證據為限，間接證據亦包括在內，然而無論直接或
    間接證據，其為訴訟上之證明，須於通常一般之人均不致有所懷疑，而得確信為
    真實之程度者，始得據為有罪之認定，若其關於被告是否犯罪之證明未能達此程
    度，而有合理性懷疑之存在，致使無從形成有罪之確信，根據「罪證有疑，利於
    被告」之證據法則，即不得遽為不利於被告之認定。另按共同被告不利於己之陳
    述，固得採為其他共同被告犯罪之證據，惟此項不利之陳述，須無瑕疵可指，而
    就其他方面調查，又與事實相符，始得採為其他共同被告犯罪事實之認定，自難
    專憑此項供述，為其他共同被告犯罪事實之認定。再者，事實之認定，應憑證據
    ，如未能發現相當證據，或證據不足以證明，自不能以推測或擬制之方法，以為
    裁判之基礎。最高法院分別著有三十年上字第八一六號、七十六年台上字第四九
    八六號、四十六年台上字第四一九號、三十一年上字第二四二三號判例可資參照
    。
三、公訴人認被告己○○、壬○○涉有右開罪嫌，係以同案被告丙○○之供述、證人
    乙○○、丁○○之證詞、手繪現場圖、偽造之癸○○○○簽帳單七紙、子○○○○站簽帳單二紙、子○○○○站統一發票四紙、贓物認領保管收據一紙及癸○○○○（起訴書誤為子○○○○站）現場錄影帶一卷，參以被告己○○就出借貨車
    之代價前後供述不一，且衡諸常情，於三更半夜開車幫他人運送高額刷卡所購之
    柴油，加完後復載至高速公路下之大油罐車由該油罐車抽取，而非如被告己○○
    所辯：係被告丙○○所稱之工地用油云云，難謂其無預見被告丙○○等人所為極
    可能係詐購柴油之犯行，資為論據。被告壬○○經臺灣臺中地方法院檢察署檢察
    官合法傳喚及本院合法傳喚、拘提，無正當理由均未到庭，亦未提出書狀為任何
    答辯。訊之被告己○○則堅詞否認有何公訴人所指之犯行，辯稱：同案被告丙○○向伊言稱要做工程，需二個人力及二輛車輛，才會借得車號ＭＱ─０五五二號
    、ＭＰ─八八一０號自用小貨車，由伊與被告壬○○分別駕駛，但只是出車及出
    人，並不知被告丙○○係要以偽造之信用卡詐購柴油。且伊係從事汽車零件買賣
    ，生意極佳，不可能為一、二萬元之油費，或是二千多元之工錢，而駕駛自家貨
    車，同時又向他人借調貨車，到有夜間錄影設備的加油站做危險的盜刷偷油工作
    。伊於接獲被告壬○○電話表示在加油站有問題時，隨即前往處理，方知有盜刷
    卡詐油之情事，並陪同加油站人員、警方調查，益見被告己○○並非本案共犯等
    語。
四、經查：
（一）被告壬○○被訴於九十年六月二十七日凌晨二時十分許，在癸○○○○詐購柴
      油部分：
  １、同案被告丙○○於本院審理時始終供稱：並不認識被告壬○○，於九十年六月
      二十七日凌晨二點十分許，被告壬○○亦未一同前往癸○○○○刷卡購買柴油
      等語，有本院九十一年一月九日訊問筆錄、同年二月二十七日勘驗筆錄在卷可
      稽。
  ２、被告己○○復陳稱：「（問：與被告盧的交情？）小時認識，約二十多年前認
      識，因為雙方父母是好友．．．」「（問：當時（按指九十年六月二十九日前
      往子○○○○站購油）如何與被告盧說的？）．．．因為當時被告壬○○住我
      們附近，被告盧平常做水泥工，小時就住我們附近，那段時間被告盧假釋沒有
      多久，工作不好找，有請我幫忙找工作，我問他有無駕照要不要做這個工作。
      我那時是跟被告盧說要做高速公路的工程。」等語，有本院九十一年一月二十
      三日訊問筆錄為憑，可知被告己○○與壬○○本即熟識，則被告己○○對於被
      告壬○○之面貌、體型應能予以辨認一節，當屬無疑。而被告己○○之選任辯
      護人陳武璋律師先於九十一年一月三十日本院審理時陳稱：「偵訊前，壬○○
      有到過我事務所，盧幾乎是禿頭」等語；嗣於九十一年二月二十七日本院當庭
      播放九十年六月二十七日凌晨二時十分許起至同日二時四十五分許止，同案被
      告丙○○在癸○○○○持信用卡購買柴油之監視錄影帶，當電視畫面出現第一
      個男子時，被告己○○又謂：「該男子是黑色（頭髮），被告盧頭髮是白色，
      額頭邊是禿上去的，不是影片中男子的黑色頭髮。可以肯定的是該男子不是被
      告壬○○。」等語。另經本院勘驗結果，共計有五位男子出現在上開錄影帶中
      ，五位之髮色均係黑色等情，有本院訊問筆錄、勘驗筆錄可資參佐。基此，被
      告己○○於上開錄影帶勘驗完畢後，陳稱：「剛才出現的人，並沒有被告盧。
      被告盧頭髮白白的，禿頭，年紀比較大。」等語，自堪信採。
  ３、案發當時之癸○○○○人員即證人乙○○於警訊時雖證稱：「警方給我的口卡
      ，我指認定了二位，分別是丙○○駕駛第一部載貨車，而壬○○為第二部車之
      駕駛員．．．」等語，然於本院審理時則改稱：「（問：你於警訊中指認口卡
      片（壬○○），口卡片這個人是否有在六月二十七日與丙○○一同到癸○○○○詐購柴油？）看口卡片不清楚，要看本人才認得」等語，則證人乙○○於警
      局依口卡片所為之指認是否可信，已非無疑。且查，被告壬○○於本案發生前
      所留存於臺灣臺中地方法院檢察署之相片口卡資料，即係禿頭一節，有法務部
      刑事資訊查詢作業系統查詢單一紙為證，核與警局所提供之口卡片照片均係留
      有頭髮之情形已有差異，證人乙○○於警訊中復就案發當日與被告丙○○同行
      者之外貌加以描述：「第一個人特徵為高高瘦瘦的，髮型適中．．．；第二個
      人特徵為戴眼鏡，左小臂有刺青，瘦瘦高高，髮型適中（按係被告丙○○）．
      ．．；第三個人為髮型微捲，瘦瘦高高．．．」等語，顯亦與被告壬○○係禿
      頭之特徵均不相符，應認證人乙○○於警訊中依口卡片之指認並不可信。
  ４、綜上，同案被告丙○○及蕭姓男子於九十年六月二十七日凌晨二時十分許，前
      往癸○○○○持信用卡購買柴油時，被告壬○○並未同行之事實，即堪認定。
      公訴人認被告壬○○涉有此部分之犯行，容有誤會，要無足採。
（二）被告壬○○、己○○被訴於九十年六月二十九日零時五十分許，在子○○○○
      站詐購柴油部分：
  １、查同案被告丙○○因需貨車二輛及工人二名，乃透過證人汪泇佑之介紹，認識
      被告己○○，被告己○○即向其兄長及友人借得車牌號碼ＭＱ─０五五二號、
      ＭＰ─八八一０號之自用小貨車，並邀同被告壬○○前往幫忙。於九十年六月
      二十九日零時五十分許，先由被告己○○駕駛車牌號碼ＭＱ─０五五二號自用
      小貨車與同案被告丙○○、蕭姓男子一同前往子○○○○站購買柴油，並由被
      告丙○○持信用卡一張，預先刷卡簽帳，金額為三萬元、二萬元各一筆，並在
      該二紙簽帳單上簽署「李月發」署名各一次。子○○○○站人員即證人丁○○
      遂以油槍將柴油加入被告己○○所駕駛自小貨車後置之油桶中，總計加油金額
      為二萬九千五百一十八元，被告己○○於加完油後，即先行離去。被告壬○○
      則於被告己○○等人到達該加油站後約十多分鐘，亦駕駛車牌號碼ＭＰ─八八
      一０號之自用小貨車抵達，並由證人丁○○將柴油加入該自用小貨車後置之油
      桶內。迨至同日凌晨二時許，被告己○○已先駛離，車牌號碼ＭＰ─八八一０
      號自用小貨車之油桶則已加入價值一萬五千五百七十三元之柴油一千零八十一
      公升，但尚未完全加完之際，證人乙○○即自癸○○○○趕赴子○○○○站告
      知九十年六月二十七日遭人持偽造信用卡詐購柴油之事，證人丁○○隨即停掉
      油槍，子○○○○站站長陳香靜則報警處理等情，業據被告己○○、同案被告
      丙○○供稱明確，核與證人丁○○、乙○○、現場處理員警庚○○所證述之情
      節均相符合，並有手繪現場圖、簽帳單（商店存根）二紙、子○○○○站統一
      發票四紙、贓物認領保管收據一紙附卷可稽，堪信屬實。
  ２、次查，同案被告丙○○所持以刷卡，並在簽帳單上簽署「李月發」名義之信用
      卡，卡號為0000000000000000號，原發卡銀行係臺北商銀，
      持卡人為戊○○（身分證統一編號Ｚ000000000號）等事實，有財團
      法人聯合信用卡處理中心九十年十二月三十一日（90）聯卡會服字第九二０號
      簡便行文表一份在卷足憑。同案被告丙○○於本院審理時復供陳：「（問：為
      何此次以李月發姓名簽名？）因為蕭姓男子說這卡片是李月發的名字。卡片是
      我們去加油前，蕭姓男子拿一張給我，他身上也有一些信用卡．．．」「（問
      ：六月二十九日持二張偽造信用卡至子○○○○站消費，該信用卡上有無簽名
      ？）我應該有簽名在信用卡上面，因為我記得蕭姓男子告訴我該張信用卡上沒
      有簽名，叫我要簽名。是出發到加油站前我才簽名在信用卡上。我在卡上簽的
      名字與我在子○○○○站消費時簽的名字一樣，該名字是蕭姓男子告訴我，我
      把它寫上去，卡片上的名字也是這樣來的。」等語，有九十一年一月九日、同
      年月二十三日之訊問筆錄可考。足徵同案被告丙○○在子○○○○站所使用之
      信用卡，應係偽造之信用卡至明。
  ３、同案被告丙○○雖供稱：事先均已向被告己○○、壬○○表明係持偽造之信用
      卡至加油站詐購柴油，證人汪泇佑當時有在場聽聞云云，然查：
  （１）訊之證人汪泇佑則到庭證稱：「．．．因為丙○○要跟我借車，我貨車不在
        ，故我跟被告己○○借車，丙○○那時說要做工程，但沒有說要做何事。」
        「丙○○問我後，我馬上打電話給被告己○○，說我同學要借貨車，我的貨
        車不在，要向他借車，不知道他是否方便，被告己○○表示車子有空，等一
        下會過來，我在電話中沒有跟他說到其他內容。打完電話後，被告己○○半
        小時後，即晚上九點時過來，後來，丙○○向被告己○○借貨車，且表示壹
        台不夠，還要再借壹台，被告己○○就說要向他客戶借壹台。」「（問：有
        無談到借車何用？）丙○○向被告己○○表示借車要來作工程。沒有提到借
        車要做其他事情。」等語，核與被告己○○辯稱：「六月二十八日晚上證人
        汪泇佑打電話告訴他有一個同學在做工程，我去證人汪泇佑工廠那邊，我看
        到丙○○．．．阿華告訴我，有一個中二高工程，缺車子及臨時工，問要可
        否我去幫忙。並沒有講說要做何內容，只知道要做工程。」等語，即相符合
        。參以證人汪泇佑雖與被告己○○有生意往來，但與被告丙○○亦有國中同
        窗情誼，而被告丙○○原又係向證人汪泇佑借用車子，足見證人汪泇佑與被
        告丙○○間交情應非淡薄，當無扭曲事實，特意袒護被告己○○之理。綜上
        ，被告丙○○上開辯解，既與被告己○○、證人汪泇佑所為陳述，有所出入
        ，是否可採，即非無疑。
  （２）證人丁○○復結證稱：「（問：當時詐購柴油經過？）當時有兩部車先到，
        過十幾分鐘後，又來一部車。先到的兩部車車上有幾個人我沒有注意，當時
        由壹台白色車子的一個人下來先刷卡，我沒有注意刷卡的人的臉，只記得那
        個人左手腕有刺青，其他的人待在車上沒有跟過來，那個人刷了兩筆，先刷
        三萬，他想了一下就再刷二萬，然後叫我將油加到另一部車子上。我加油時
        ，刷卡的那個人連同白色車子就先開了，再加油的那部車有兩個或一個人，
        其中壹個就是當庭被告己○○，我加油時被告己○○跟我在聊天．．．」「
        （問：刷卡的人，是否為當庭被告己○○？）不是。．．．事實上也不是被
        告己○○刷的，他只是接油的。」「（問：究竟幾人刷卡？）確定是一個人
        刷卡的。」等語，有九十一年四月十七日訊問筆錄可稽。則同案被告丙○○
        辯稱：「．．．加油的錢是我進去刷的，被告己○○、蕭姓男子、被告己○○的朋友也有一同進去刷卡的地方。」云云，顯與事實不符，委無可採。是
        故被告己○○於同案被告丙○○持偽造之信用卡刷卡簽帳時，既未陪同在場
        ，所辯：伊僅是工人，被告丙○○並未告知如何支付油錢，本來以為是要付
        現，不知是用刷卡，當時伊只是待在車子上面等語，自非全無憑據。是以，
        被告己○○在事前或購買柴油之際，是否確實知悉同案被告丙○○係持偽造
        之信用卡刷卡簽帳一節，尚難遽斷。
  （３）被告己○○又辯稱：「案發時被告盧有打手機給我的行動電話，告訴我被告
        丙○○所用信用卡是偽卡，接到電話時在卸完油要回家的途中，當時被告張
        沒有跟我在一起，但被告張有打電話給我，被告張告訴我被告盧那邊車子有
        問題，我記得是被告張先打電話給我，後來被告盧也有打電話給我。我過去
        時，被告盧已經跑掉... 」「我到達鯨加油站時，該加油站現場負責人跟我
        說跟他們購買柴油所使用之刷卡是盜刷卡，於是我就隨同加油站之人在現場
        等警方人員到場」等語，核與證人丁○○所證述：「．．．到早上時，被告
        己○○就來領車，是他自己來領車的，當時警察已經不在了，故站長又通知
        警察來處理。被告己○○到加油站領車時，我有跟被告己○○說先前發生事
        情的經過及刷卡有問題，他說他什麼都不知道，他說他只是負責借車而已，
        站長就通知警察處理，被告己○○則在加油站等警察來。」「被告楊有跟我
        們講車子是作工程的。」等語，及到場處理之員警即證人庚○○結證稱：「
        （問：到場處理後，有碰到被告己○○？）第一次沒有碰到。第二次是加油
        站站長打電話給我，說被告己○○在現場，我到現場時，我就在加油站休息
        室與被告己○○交談，當時並未製作筆錄，當時被告己○○說他只是負責載
        油其他均不知情．．．」「（問：後來如何知道被告丙○○、被告壬○○涉
        案？）那是被告己○○講的。」等語，均相符合。足徵被告己○○係在明知
        此次與同案被告丙○○、蕭姓男子前去購買柴油一事，已生有問題後，仍前
        往子○○○○站欲加瞭解、處理，並配合警方追查同案被告丙○○及壬○○
        。衡諸常情，被告己○○若事先即知同案被告丙○○所使用之信用卡係偽卡
        ，當無在明知加油站人員已知情之情況下，又再度返回該加油站自投羅網之
        理。是以，被告己○○辯稱事前完全不知情等語，顯與常理亦不相悖。
  （４）公訴人雖以：三更半夜去加油站加油，後又把油卸到大型油槽，難謂客觀上
        無預見同案被告丙○○等人所為極可能係詐購柴油之犯行云云。然查，被告
        己○○、壬○○與同案被告丙○○、蕭姓男子於凌晨載運油桶前往加油站加
        油，且被告己○○於加完油後，復將油品運送至某工地之大型儲油槽放置之
        情節，無論就行為之時點或載運之經過，確與一般施作工程之情形未合，甚
        易啟人疑竇。但被告己○○於偵查中已辯稱：當時並沒有想那麼多等語；另
        依上開情節，縱使確有違法情事存在，有可能係以非法手段購油（如以偽造
        之信用卡詐購等等），再以合法管道銷贓，或仍以違法方式處分；亦可能在
        取得油品部分，仍係以合法方式為之，但利用所購得之油品進而為違法行為
        等等，不一而足。是以公訴人徒以前開情事，即推認被告己○○應有預見同
        案被告丙○○可能係詐購柴油之事實，尚嫌速斷。
  （５）同案被告丙○○又謂：「（問：子○○○○站這次，出發之前有無與另一部
        貨車司機（按指被告壬○○）聯絡？）都是被告楊與他聯絡的，因為我不認
        識另一部貨車司機。」「我是去子○○○○站那次，才第一次碰到被告盧。
        」「（問：與被告盧有何交情？）都沒有。」等語，有九十一年一月二十三
        日訊問筆錄可參。基此，被告丙○○辯稱事先已與被告壬○○表示係持偽造
        之信用卡詐購柴油云云，亦不足採。被告己○○復陳稱：「（問：當時如何
        與被告盧說的？）證人甲○○告訴我要車子，被告丙○○說要做工程欠人及
        車子，因為當時被告壬○○住我們附近，被告盧平常做水泥工，小時就住我
        們附近，那段時間被告盧假釋沒有多久，工作不好找，有請我幫忙找工作，
        我問他有無駕照要不要做這個工作。我那時是跟被告盧說要做高速公路的工
        程。」「（問：被告盧是否知道要用偽卡詐購柴油？）他不知道。」等語，
        足徵被告壬○○並無消息管道得以知悉同案被告丙○○係要以偽造之信用卡
        詐購柴油。參以證人丁○○所證：「．．．那部車子（按指被告壬○○所開
        自用小貨車  ）也只是加油而已，沒有說什麼．．．」「．．．我們接獲通
        知後，馬上停掉油箱．．．第二部車司機問我什麼事情，我說卡有問題希望
        他連車留下來，他說他什麼都不知道．．．」等語，則被告壬○○當場所陳
        並不知情一節，應信非虛。
  （６）公訴人另以：被告己○○先於警訊中供稱：一部貨車連車帶人租一夜五、六
        小時租金為二千五百元；嗣於偵查中則翻異稱：當夜伊租二部車予同案被告
        丙○○之代價係四千元，兩相矛盾，而認其所言多所不實，尚難遽採云云。
        然查，被告己○○於偵查中係供陳：「．．．．連人帶車子二千多元，二部
        車共四千多元」等語，有九十年七月十八日之偵訊筆錄在卷足參，核與警訊
        中之前開陳述並無互相矛盾情事，公訴人此部分所指，尚有誤會，附此明
        。
  （７）據上所陳，公訴人所舉之證據，顯然僅係以同案被告丙○○之供述，資為佐
        實被告己○○、壬○○亦係同往子○○○○站詐購柴油之共犯之事實。然依
        前述，同案被告丙○○之供詞既存有諸多與其他事證相左之疑義，被告己○○之辯解又有所憑，非不可信採，揆諸前揭判例意旨，自難徒以同案被告丙○○之供陳，即遽認被告己○○、壬○○確有此部分之犯行。此外，本院復
        查無其他積極證據足以證明被告己○○、壬○○確有公訴人所指共同持偽造
        之信用卡詐購柴油之事實，自不能證明被告己○○、壬○○此部分犯罪。
（三）綜右所述，被告壬○○既未參與前揭九十年六月二十七日癸○○○○以偽造之
      信用卡詐購柴油之犯行，又無證據可資證明被告壬○○、己○○於九十年六月
      二十九日有與同案被告丙○○、蕭姓男子共同持偽造之信用卡至子○○○○站
      詐購柴油之犯行，參諸首揭說明，既無積極證據足認被告己○○、壬○○涉有
      刑法第二百零一條之一第二項之行使偽造信用卡、第二百十六條、第二百十條
      之行使偽造私文書、第三百三十九條第一項之詐欺取財及第三百三十九條第三
      項、第一項之詐欺取財未遂罪嫌，不能證明被告二人犯罪，自應就被告壬○○
      前開被訴四(一)(二)之犯罪事實及被告己○○被訴四(二)之犯罪事實，均諭知無罪之
      判決。
五、被告壬○○經合法傳喚，無正當理由不到庭，本院認本件就被告壬○○被訴部分
    ，係應諭知無罪之案件，爰不待其陳述逕行判決。
據上論斷，應依刑事訴訟法第三百零一條第一項、第三百零六條，判決如主文。
本案經檢察官辛○○到庭執行職務
中      華      民      國      九十一      年     六     月    十二    日
                                臺灣臺中地方法院刑事第二庭
                              法  官  莊  嘉  蕙
右正本證明與原本無異。
如不服本判決，應於送達後十日內向本院提出上訴狀（須附繕本），上訴於臺灣高等
法院臺中分院。
                                     書記官
中      華      民      國      九十一      年     六     月    十二    日
